【裁判字號】    97,訴,343
【裁判日期】    970630
【裁判案由】    毒品危害防制條例
【裁判全文】
臺灣臺北地方法院刑事判決               97年度訴字第343號
公  訴  人  臺灣臺北地方法院檢察署檢察官
被      告  甲○○
上列被告因違反毒品危害防制條例案件，經檢察官提起公訴（96
年度毒偵字第3296號），本院合議庭依被告於準備程序進行中為
有罪陳述，裁定由受命法官獨任進行簡式審判程序審理，判決如
下：
    主  文
甲○○施用第一級毒品，累犯，處有期徒刑柒月，扣案已使用之
注射針筒、未使用之注射針筒各壹支均沒收。又施用第二級毒品
，累犯，處有期徒刑參月。應執行有期徒刑玖月。扣案已使用過
之注射針筒、未使用過之注射針筒各壹支均沒收。
    事  實
一、甲○○於(1)民國85年因違反麻醉藥品條例案件，經臺灣士林
    地方法院85年度訴字第967號判決定應執行有期徒刑6年確定
    。(2)92年因竊盜、偽造文書案件，依序經本院92年度易字第
    2031號判決處有期徒刑10月、臺灣士林地方法院93年度訴字
    第373號判決處有期徒刑6月確定。(3)92年因施用毒品案件，
    經臺灣士林地方法院92年度毒聲字第1130號裁定令入勒戒處
    所觀察勒戒，因認無繼續施用傾向，於93年2月10日出勒戒
    處所執行完畢，並經臺灣士林地方法院檢察署檢察官92年度
    毒偵字第1192號為不起訴處分確定。上開(1)之罪，於90年2
    月19日縮短刑期假釋出監，(2)之2罪經臺灣士林地方法院94
    年度聲字第282號裁定定應執行有期徒刑1年3月確定。而上
    開(1)之罪嗣經撤銷假釋而執行殘刑2年4月13日，與有期徒刑
    1年3月接續執行，於95年10月27日假釋出監，假釋期間付保
    護管束，保護管束期間至同年11月19日屆滿，未經撤銷假釋
    ，視為執行完畢。猶未戒除毒癮，基於施用第一級毒品海洛
    因犯意，於96年10月19日晚間8時許，在臺北市○○區○○
    街河濱公園，以其所有之針筒1支注射施用第一級毒品海洛
    因後，另基於施用第二級毒品安非他命犯意，又於同日晚間
    某時許，在上處將第二級毒品安非他命置於其所有之玻璃球
    吸食器1個內，以火燃燒玻璃球吸食器使之產生煙霧後吸食
    施用第二級毒品安非他命。嗣經警於同日晚間8時40分許，
    在臺北市○○區○○街26巷11號前，見其形跡可疑盤查扣得
    其所有已使用及未使用之針筒各1支且採其尿液送驗結果呈
    嗎啡、安非他命陽性反應，始悉上情。
二、案經臺北縣政府警察局海山分局報請臺灣臺北地方法院檢察
    署檢察官偵查起訴。
    理  由
一、訊據被告甲○○就上開犯罪事實坦承不諱，且其尿液經送臺
    灣檢驗科技股份有限公司先以酵素免疫分析法初步檢驗，再
    以氣相層析質譜儀法確認檢驗結果，呈嗎啡、安非他命陽性
    反應，有該公司96年11月9日濫用藥物尿液檢驗報告在卷為
    證，堪認被告自白與事實相符，應可採信。被告於92年因施
    用毒品案件，經臺灣士林地方法院92年度毒聲字第1130號裁
    定令入勒戒處所觀察勒戒，因認無繼續施用傾向，於93年2
    月10日出勒戒處所執行完畢，並經臺灣士林地方法院檢察署
    檢察官92年度毒偵字第1192號為不起訴處分確定，有臺灣高
    等法院被告前案紀錄表附卷為證。其於觀察勒戒執行完畢釋
    放後5年內再犯本案施用毒品罪，自應由檢察官提起公訴，
    是本案事證明確，被告犯行洵堪認定，應依法論科。
二、核被告所為，係犯毒品危害防制條例第10條第1項、第2項施
    用第一級、第二級毒品罪。其持有第一級毒品海洛因、第二
    級毒品安非他命之低度行為，各為施用之高度行為所吸收，
    均不另論罪。被告上開2次犯行，犯意各別，行為互殊，應
    分論併罰。被告於(1)85年因違反麻醉藥品條例案件，經臺灣
    士林地方法院85年度訴字第967號判決定應執行有期徒刑6年
    確定。(2)92年因竊盜、偽造文書案件，依序經本院92年度易
    字第2031號判決處有期徒刑10月、臺灣士林地方法院93年度
    訴字第373號判決處有期徒刑6月確定。(3)92年因施用毒品案
    件，經臺灣士林地方法院92年度毒聲字第1130號裁定令入勒
    戒處所觀察勒戒，因認無繼續施用傾向，於93年2月10日出
    勒戒處所執行完畢，並經臺灣士林地方法院檢察署檢察官92
    年度毒偵字第1192號為不起訴處分確定。上開(1)之罪，於90
    年2月19日縮短刑期假釋出監，(2)之2罪經臺灣士林地方法院
    94年度聲字第282號裁定定應執行有期徒刑1年3月確定。而
    上開(1)之罪嗣經撤銷假釋而執行殘刑2年4月13日，與有期徒
    刑1年3月接續執行，於95年10月27日假釋出監，假釋期間付
    保護管束，保護管束期間至同年11月19日屆滿，未經撤銷假
    釋，視為執行完畢，有上開前案紀錄表可按。被告前受徒刑
    之執行完畢，5年以內故意再為本案有期徒刑以上之罪，為
    累犯，應依刑法第47條第1項規定加重其刑。爰審酌被告於8
    5年因違反麻醉藥品條例案件、92年因竊盜、偽造文書、侵
    占遺失物案件，均經法院判處罪刑確定，有上開前案紀錄表
    可按，其素行欠佳；前經觀察勒戒後仍再犯本案施用毒品罪
    ，顯認其以己力戒除毒癮之可能性甚微，而有施予相當期間
    身體拘束以強制其脫離毒害之必要；惟施用毒品為身心健康
    之自戕行為，並非侵害他人法益之犯罪行為，且尚未因此衍
    生其他不法犯罪行為；又坦承犯行，犯後態度良好；且因吸
    毒者對毒品之依賴性，若未服用毒品，即產生多種生理不適
    之戒斷症狀致難以承受，毒品之成癮性，將致吸毒者身心均
    難自制而施用毒品之犯罪動機、國中肄業智識程度、生活情
    況等一切情狀，分別量處主文所示之刑，並定應執行刑。而
    扣案已使用、未使用之注射針筒各1支均係被告所有，且依
    序為被告供本案犯罪所用之物、預備供施用海洛因之物，業
    據其供述屬實，爰依刑法第38條第1項第2款規定均宣告沒收
    。而未扣案之被告所有供為本案施用安非他命之玻璃球吸食
    器1個業於施用後丟棄而滅失，此據被告供承屬實，又無證
    據證明現仍存在，爰不依刑法第38條第1項第2款宣告沒收，
    附此敘明。
據上論斷，應依刑事訴訟法第273條之1第1項、第299條第1項前
段，毒品危害防制條例第10條第1項、第2項，刑法第11條前段、
第51條第5款、第47條第1項、第38條第1項第2款，判決如主文。
本案經檢察官蔡立文到庭執行職務。
中    華    民    國    97    年     6    月    30    日
                    臺灣臺北地方法院刑事第14庭
                              法  官  陳琪媛
以上正本證明與原本無異。
如不服本判決，應於判決送達後10日內向本院提出上訴狀。
                              書記官  陳豪達
中    華    民    國    97    年     6    月    30    日
附錄法條：
毒品危害防制條例第10條
施用第一級毒品者，處6月以上5年以下有期徒刑。
施用第二級毒品者，處3年以下有期徒刑。


司法院資訊處製作；財團法人民間司法改革基金會備份。
